# 请教chenyiwei老师该项业务是否合法

提问人：jo 的大头 时间：2016-09-06 17:08:12
A公司将货物卖给B公司，但由于B公司当月没有增值税压力，所以让C公司付款，并要求A公司对C公司开具增值税专用发票。这种业务频繁发生。 请问，这种业务中，A公司属于虚开增值税专用发票吗？是否违反相关法律法规。如果三方签订类似由C公司代付货款的协议呢，还属于违法行为吗

回答人：chenyiwei
这种情况应当属于虚开增值税专用发票，存在很大的税务风险。即使三方签订类似由C公司代付货款的协议，C与A之间也没有直接的商品或服务交易，A也不能直接向C开票。